【裁判字號】    89,訴,274
【裁判日期】    890210
【裁判案由】    毒品危害防制條例
【裁判全文】
台灣台中地方法院刑事判決                          八十九年度訴字第二七四號
    公  訴  人  台灣台中地方法院檢察署檢察官
    被      告  甲○○
右列被告因違反毒品危害防制條例案件，經檢察官提起公訴（八十八年度毒偵字第
二四三五號），本院判決如左：
    主  文
甲○○連續施用第一級毒品，處有期徒刑捌月，海洛因淨重Ｏ．Ｏ一公克沒收銷燬，
包裝袋一個沒收。又連續施用第二級毒品，處有期徒刑陸月。應執行有期徒刑壹年。
海洛因淨重Ｏ．Ｏ一公克沒收銷燬，包裝袋一個沒收。
    事  實
一、甲○○前因施用毒品案件，經台灣台中地方法院檢察署檢察官聲請，由本院以八
    十八年度毒聲字第四八八八號裁定送觀察、勒戒，認無繼續施用毒品傾向，由檢
    察官為不起訴處分確定 (台灣台中地方法院檢察署八十八年度毒偵字第二二一號
    ) ，詎仍不知悔改，又基於施用毒品之概括犯意，分別自民國 (下同 )八十八年
    八月間某日起至同年十二月一日止 (施用第二級毒品安非他命 )及八十八年九月
    間某日起至同年十一月二十九日許止，在台中縣東勢鎮○○里○○街一五八之二
    一號住處，以將第二級毒品安非他命置於吸食器上，於其下用火燒烤使之產生氣
    體，再以口鼻吸用方式或將海洛因滲入香菸內再點燃施用方式，分別連續施用第
    二級毒品安非他命及第一級毒品海洛因多次，嗣於同年十二月二日下午五時許，
    在同鎮○○○街十號為警查獲，並扣得其所有含殘留海洛因之袋子一個 (海洛因
    淨重Ｏ．Ｏ一公克，包裝重Ｏ．四八公克 )，經台灣台中地方法院檢察署檢察官
    聲請，由本院以八十八年度毒聲字第七Ｏ二三號裁定送觀察、勒戒後，認有繼續
    施用毒品之傾向，再由檢察官聲請本院裁定強制戒治，經本院以八十九年度毒聲
    字第一八九號裁定令入戒治處所施以強制戒治一年。
二、案經台中縣警察局東勢分局報請台灣台中地方法院檢察署檢察官偵查起訴。
    理  由
一、訊據被告甲○○坦承於右揭時地連續施用第二級毒品安非他命及施用一次第一級
    毒品海洛因之事實，然矢口否認有連續施用第一級毒品海洛因之情事，辯稱：僅
    於八十八年十二月一日施用第一級毒品海洛因一次云云，惟查被告於警訊時供稱
    ：安非他命及海洛因均有施用，自八十八年八月間開始施用，最後一次係同年十
    二月一日施用，於偵查中承認自八十八年九月間開始施用海洛因，有筆錄在卷可
    查，並有被告所有殘留海洛因之包裝袋一個扣案及台中縣衛生局檢驗尿水報告書
    、法務部調查局鑑定通知書、台灣台中地方法院檢察署八十八年度毒偵字第二二
    一號處分書、台灣台中看守所八十八中所太總字第一三一一號函暨本院八十八年
    度毒聲字第七Ｏ二三號、八十九年度毒聲字第一八九號裁定書在卷可資佐證，次
    查被告雖自白最後一次施用第一級毒品海洛因係八十八年十二月一日，然被告於
    同月二日下午五時許被查獲後所採取之尿液送台中縣衛生局檢驗結果並無嗎啡陽
    性反應，而依憲兵司令部八十鑑驗字一七四六號鑑驗通知書所載一般吸食或施打
    毒品，八小時內約有百分之八十量於尿中排出，二十四小時後剩餘量之百分之九
    十再排出，七十二小時後仍有微量排出，而因人體代謝差異 (即成癮者)其代謝
    時間慢，故於一百二十小時內，利用較具公信力之儀器仍可能被檢驗出，是以此
    部分被告之自白尚難採信，本院斟酌被告毒癮非重，其最後一次施用第一級毒品
    海洛因應係八十八年十一月二十九日許，事證已臻明確，被告犯行應堪認定。
二、按海洛因及安非他命分別係毒品危害防制條例第二條第二項第一款及第二款所列
    之第一級、第二級毒品，核被告所為，係犯同條例第十條第一項、第二項之施用
    第一級及第二級毒品罪，被告持有第一級、第二級毒品之低度行為，咸為施用之
    高度行為所吸收，不另論科，其先後多次分別施用，所為時間緊接，觸犯構成要
    件相同之罪，顯係基於概括犯意反覆施為，均為連續犯，各依刑法第五十六條規
    定論以一罪，並加重其刑，公訴人就被告八十八年八月間起至起訴書所載九月間
    前之施用第二級毒品安非他命之犯行雖未起訴，因與起訴部分有裁判上一罪之關
    係，為起訴效力所及，本院自得一併審理，併予敘明，所犯上開兩罪，犯意個別
    ，構成要件互異，應分論併罰，爰審酌被告犯罪之動機、目的、手段、所生危害
    暨犯罪後之態度等一切情狀，各量處如主文所示之刑，並定其執行刑，扣案之海
    洛因淨重Ｏ．Ｏ一公克，依毒品危害防制條例第十八條第一項前段沒收銷燬，包
    裝袋一個係被告所有供犯罪使用之物，依刑法第三十八條第一項第二款宣告沒收
    。
三、被告最後一次施用第一級毒品海洛因係八十八年十一月二十九日許如前述，公訴
    人起訴書記載被告自八十八年十一月三十日至十二月一日間尚有施用即有未洽，
    此部分因與右開判罪部分間有裁判上一罪之關係，爰不另為無罪之諭知。
四、據上論斷，應依刑事訴訟法第二百九十九條第一項前段、毒品危害防制條例第十
    條第一項、第二項、第二十條第三項、第十八條第一項前段、刑法第十一條前段
    、第五十六條、第五十一條第五款、第三十八條第一項第二款，判決如主文。
中    華    民    國    八十九    年      二        月      十          日
                                臺灣臺中地方法院刑事第一庭
            法  官  康  應  龍
右正本證明與原本無異。
如不服本判決，應於送達後十日內向本院提出上訴狀(須附繕本)，上訴於台灣高等法
院台中分院。
                                        書記官
中    華    民    國    八十九    年      二        月      十          日
附錄論罪科刑法條  毒品危害防制條例第十條第一項、第二項
施用第一級毒品者，處六月以上五年以下有期徒刑。
施用第二級毒品者，處三年以下有期徒刑。


司法院資訊處製作；財團法人民間司法改革基金會備份。
